---
title: "htmlwidgets"
author: "Fan"
date: "2020年4月21日"
output: html_document
---

```{r setup, include=FALSE}
knitr::opts_chunk$set(echo = TRUE,warning = FALSE,message = FALSE,cache = FALSE)
setwd("D:\\data_work\\R_sources\\my_code\\htmlwidgets")
```

>HTML widgets work just like R plots except they produce interactive web visualizations. A line or two of R code is all it takes to produce a D3 graphic or Leaflet map. HTML widgets can be used at the R console as well as embedded in R Markdown reports and Shiny web applications. In addition to the widgets featured below you may also want to check out the htmlwidgets gallery.

可参考网站：[htmlwidgets](http://www.htmlwidgets.org/showcase_leaflet.html)

## 简介

截至2020年4月份，共有116个htmlwidgets注册在[htmlwidgets](http://www.htmlwidgets.org/showcase_leaflet.html)上。

最受欢迎的有如下几个包，但注意，这个网站还有很多很棒的包，只有你想不到的，各种各样的都有！有空的时候可以多到这个网站上逛逛！

* [Plotly](http://www.htmlwidgets.org/showcase_plotly.html)：可将ggplot图转成交互式图
* [Highcharter](http://www.htmlwidgets.org/showcase_highcharts.html)：超级丰富的作图包，可参考：[highcharter](http://jkunst.com/highcharter/index.html)，是Highcharts JavaScript graphics library 的R接口。  
* [visNetwork](http://www.htmlwidgets.org/showcase_visNetwork.html)：[vis.js](https://visjs.org/)的R接口。超级擅长于构建[网络图](https://visjs.github.io/vis-network/examples/)、[时间线事件标注图](https://visjs.github.io/vis-timeline/examples/timeline/)、[各种3D形状](https://visjs.github.io/vis-graph3d/examples/)。  
* [networkD3](http://www.htmlwidgets.org/showcase_networkD3.html)：这个比较熟悉了，擅长于构建网络图、和弦图、桑基图、进化树图等。    
* [DiagrammeR](http://www.htmlwidgets.org/showcase_diagrammer.html)：流程图专家，参考：[DiagrammeR](http://rich-iannone.github.io/DiagrammeR/)    
* [Leaflet](http://www.htmlwidgets.org/showcase_leaflet.html)：画地图高手。
* [DataTables](http://www.htmlwidgets.org/showcase_datatables.html)：数据表专家，可以对数据表排序、搜索等操作。  
* [Dygraphs](http://www.htmlwidgets.org/showcase_dygraphs.html)：擅长于时间序列的展示，可以动态调整时间跨度。  
* [threejs](http://www.htmlwidgets.org/showcase_threejs.html)：3D图专家，各种3D炫酷图，可参考：[three.js widgets for R](http://bwlewis.github.io/rthreejs/)。  
* [rbokeh](http://www.htmlwidgets.org/showcase_rbokeh.html)：一个有趣的作图工具包，可参考：[Bokeh](http://hafen.github.io/rbokeh/index.html)。  
* [rglwidget](http://www.htmlwidgets.org/showcase_rglwidget.html)：rgl的html扩展，很不错的渲染工具。
* [d3heatmap](http://www.htmlwidgets.org/showcase_d3heatmap.html)：热图的交互式版本。  
* [MetricsGraphics](http://www.htmlwidgets.org/showcase_metricsgraphics.html)：也是做D3系列图的包。  

</br>
&nbsp;

重要的事情再说一遍！除了上面这几个，还有很多优秀的工具包，比如：[BioCircos](https://cran.rstudio.com/web/packages/BioCircos/vignettes/BioCircos.html)（生物信息多维展示,原Pyhton网站为：[BioCircos.js](http://bioinfo.ibp.ac.cn/biocircos/document/index.html)）、[Phylocanvas](https://zachcp.github.io/phylocanvas/articles/Advanced_Usage.html)（擅长进化树图）、[parcats](https://erblast.github.io/parcats/)（动态桑基图及各种神奇）、[rhandsontable](http://jrowen.github.io/rhandsontable/)（曾经想实现的在线Excel）、[rpdf](https://github.com/yonicd/rpdf)（PDF工具）。

## 一些示例 {.tabset}

### Highcharter {.tabset}


主网站（不分语言）：[highcharts](https://www.highcharts.com/)  
R语言包网站：[highcharter](http://jkunst.com/highcharter/index.html)  
这两个网站都值得去看看！


#### 一些不错的图

```{r,fig.width=5,fig.height=3}
library(highcharter)
highchart() %>% 
  hc_title(text = "Scatter chart with size and color") %>% 
  hc_add_series_scatter(mtcars$wt, mtcars$mpg,
                        mtcars$drat, mtcars$hp)

require("survival")
leukemia.surv <- survfit(Surv(time, status) ~ x, data = aml) 
hchart(leukemia.surv)

# Plot the cumulative hazard function
lsurv2 <- survfit(Surv(time, status) ~ x, aml, type='fleming') 
hchart(lsurv2, fun="cumhaz")

# Plot the fit of a Cox proportional hazards regression model
fit <- coxph(Surv(futime, fustat) ~ age, data = ovarian)
ovarian.surv <- survfit(fit, newdata=data.frame(age=60))
hchart(ovarian.surv, ranges = TRUE)

highchart() %>% 
  hc_add_series_boxplot(x = iris$Sepal.Length, by = iris$Species, name = "length") 


require("ggplot2")
data(economics, package = "ggplot2")
hc_add_series_times_values(hc = highchart(),
                           dates = economics$date,
                           values = economics$psavert, 
                           name = "Personal Savings Rate")

data("weather")

x <- c("Min", "Mean", "Max")
y <- sprintf("{point.%s}", c("min_temperaturec", "mean_temperaturec", "max_temperaturec"))
tltip <- tooltip_table(x, y)

hchart(weather, type = "columnrange",
       hcaes(x = date, low = min_temperaturec, high = max_temperaturec,
             color = mean_temperaturec)) %>% 
  hc_chart(polar = TRUE) %>%
  hc_yAxis( max = 30, min = -10, labels = list(format = "{value} C"),
            showFirstLabel = FALSE) %>% 
  hc_xAxis(
    title = list(text = ""), gridLineWidth = 0.5,
    labels = list(format = "{value: %b}")) %>% 
  hc_tooltip(useHTML = TRUE, pointFormat = tltip,
             headerFormat = as.character(tags$small("{point.x:%d %B, %Y}")))


data(citytemp)

hc <- highchart() %>% 
  hc_xAxis(categories = citytemp$month) %>% 
  hc_add_series(name = "Tokyo", data = citytemp$tokyo) %>% 
  hc_add_series(name = "London", data = citytemp$london) %>% 
  hc_add_series(name = "Other city",
                data = (citytemp$tokyo + citytemp$london)/2)
hc %>% 
  hc_chart(type = "column",
           options3d = list(enabled = TRUE, beta = 15, alpha = 15))


library("igraph")
N <- 40

net <- sample_gnp(N, p = 2/N)
wc <- cluster_walktrap(net)

V(net)$label <- seq(N)
V(net)$name <- paste("I'm #", seq(N))
V(net)$page_rank <- round(page.rank(net)$vector, 2)
V(net)$betweenness <- round(betweenness(net), 2)
V(net)$degree <- degree(net)
V(net)$size <- V(net)$degree
V(net)$comm <- membership(wc)
V(net)$color <- colorize(membership(wc))

hchart(net, layout = layout_with_fr)

hchart(cor(mtcars))

hcboxplot(x = diamonds$x, var = diamonds$color, var2 = diamonds$cut,
          outliers = FALSE) %>% 
  hc_chart(type = "column") # to put box vertical


hchart(diamonds$price, color = "#d35400", name = "Price") %>% 
  hc_title(text = "You can zoom me")


hc <- highcharts_demo()
hc %>% hc_add_theme(hc_theme_handdrawn())

thm <- hc_theme_merge(
  hc_theme_darkunica(),
  hc_theme(
    chart = list(
      backgroundColor = "transparent",
      divBackgroundImage = "http://cdn.wall-pix.net/albums/art-3Dview/00025095.jpg"
    ),
    title = list(
      style = list(
        color = 'white',
        fontFamily = "Open Sans"
      )
    )
  )
)

hc %>% hc_add_theme(thm)

```

#### 更多的图

```{r}
library(dplyr)
library(stringr)
library(purrr)

n <- 5
set.seed(123)

colors <- c("#d35400", "#2980b9", "#2ecc71", "#f1c40f", "#2c3e50", "#7f8c8d")
colors2 <- c("#000004", "#3B0F70", "#8C2981", "#DE4968", "#FE9F6D", "#FCFDBF")

df <- data.frame(x = seq_len(n) - 1) %>% 
  mutate(
    y = 10 + x + 10 * sin(x),
    y = round(y, 1),
    z = (x*y) - median(x*y),
    e = 10 * abs(rnorm(length(x))) + 2,
    e = round(e, 1),
    low = y - e,
    high = y + e,
    value = y,
    name = sample(fruit[str_length(fruit) <= 5], size = n),
    color = rep(colors, length.out = n),
    segmentColor = rep(colors2, length.out = n)
  )

create_hc <- function(t) {
  
  dont_rm_high_and_low <- c("arearange", "areasplinerange",
                            "columnrange", "errorbar")
  
  is_polar <- str_detect(t, "polar")
  
  t <- str_replace(t, "polar", "")
  
  if(!t %in% dont_rm_high_and_low) df <- df %>% select(-e, -low, -high)
  
  
  highchart() %>%
    hc_title(text = paste(ifelse(is_polar, "polar ", ""), t),
             style = list(fontSize = "15px")) %>% 
    hc_chart(type = t,
             polar = is_polar) %>% 
    hc_xAxis(categories = df$name) %>% 
    hc_add_series(df, name = "Fruit Consumption", showInLegend = FALSE) 
  
}

hcs <- c("line", "spline",  "area", "areaspline",
         "column", "bar", "waterfall" , "funnel", "pyramid",
         "pie" , "treemap", "scatter", "bubble",
         "arearange", "areasplinerange", "columnrange", "errorbar",
         "polygon", "polarline", "polarcolumn", "polarcolumnrange",
         "coloredarea", "coloredline")  %>% 
  map(create_hc)
```


```{css, echo=FALSE}
.table_3X8 {
  width:1000px;
  height:6000px;
}
.td_3X8 {
  width:500px;
  height:500px;
}
```

```{python, engine.path="C:/ProgramData/Anaconda3/python", eval=F}
pic_table = '''<table class="table_3X8">'''
for i in range(12):
    pic_table = pic_table + '''
  <tr>
    <td class="td_3X8">`r hcs[[{0}]]`</td>
    <td class="td_3X8">`r hcs[[{1}]]`</td>
  </tr>'''.format(i*2+1, i*2+2)

pic_table = pic_table + '''
</table>'''
print(pic_table)
```

<table class="table_3X8">
  <tr>
    <td class="td_3X8">`r hcs[[1]]`</td>
    <td class="td_3X8">`r hcs[[2]]`</td>
  </tr>
  <tr>
    <td class="td_3X8">`r hcs[[3]]`</td>
    <td class="td_3X8">`r hcs[[4]]`</td>
  </tr>
  <tr>
    <td class="td_3X8">`r hcs[[5]]`</td>
    <td class="td_3X8">`r hcs[[6]]`</td>
  </tr>
  <tr>
    <td class="td_3X8">`r hcs[[7]]`</td>
    <td class="td_3X8">`r hcs[[8]]`</td>
  </tr>
  <tr>
    <td class="td_3X8">`r hcs[[9]]`</td>
    <td class="td_3X8">`r hcs[[10]]`</td>
  </tr>
  <tr>
    <td class="td_3X8">`r hcs[[11]]`</td>
    <td class="td_3X8">`r hcs[[12]]`</td>
  </tr>
  <tr>
    <td class="td_3X8">`r hcs[[13]]`</td>
    <td class="td_3X8">`r hcs[[14]]`</td>
  </tr>
  <tr>
    <td class="td_3X8">`r hcs[[15]]`</td>
    <td class="td_3X8">`r hcs[[16]]`</td>
  </tr>
  <tr>
    <td class="td_3X8">`r hcs[[17]]`</td>
    <td class="td_3X8">`r hcs[[18]]`</td>
  </tr>
  <tr>
    <td class="td_3X8">`r hcs[[19]]`</td>
    <td class="td_3X8">`r hcs[[20]]`</td>
  </tr>
  <tr>
    <td class="td_3X8">`r hcs[[21]]`</td>
    <td class="td_3X8">`r hcs[[22]]`</td>
  </tr>
  <tr>
    <td class="td_3X8">`r hcs[[23]]`</td>
    <td class="td_3X8"></td>
  </tr>
</table>

### threejs



```{r}

library(threejs)
N     = 20000
theta = runif(N)*2*pi
phi   = runif(N)*2*pi
R     = 1.5
r     = 1.0

x = (R + r*cos(theta))*cos(phi)
y = (R + r*cos(theta))*sin(phi)
z = r*sin(theta)

d = 6
h = 6
t = 2*runif(N) - 1
w = t^2*sqrt(1-t^2)
x1 = d*cos(theta)*sin(phi)*w
y1 = d*sin(theta)*sin(phi)*w

i = order(phi)
j = order(t)
col = c(rainbow(length(phi))[order(i)],
        rainbow(length(t), start=0, end=2/6)[order(j)])

M = cbind(x=c(x, x1), y=c(y, y1), z=c(z, h*t))
scatterplot3js(M, size=0.1, color=col, bg="black", pch=".")
```


```{r}
library(threejs)
data(ego)
graphjs(ego, bg="black")
```


```{r}
library(threejs)
z <- seq(-10, 10, 0.1)
x <- cos(z)
y <- sin(z)
scatterplot3js(x,y,z, color=rainbow(length(z)))
```


```{r}
library(threejs)
data(LeMis)
graphjs(LeMis, layout=layout_with_fr(LeMis, dim=3))
```


```{r}
library(threejs)
earth <- "http://eoimages.gsfc.nasa.gov/images/imagerecords/73000/73909/world.topo.bathy.200412.3x5400x2700.jpg"
globejs(img=earth, bg="white")
```


```{r}
library(threejs)
data(LeMis)
graphjs(LeMis) %>% points3d(vertices(.), color="red", pch=V(LeMis)$label)
```

```{r,eval=FALSE}
# or equivalently without using the pipe:
g <- graphjs(LeMis)
points3d(g, vertices(g), color="red", pch=V(LeMis)$label)
```


```{r}
suppressMessages({
  library(threejs)
  library(crosstalk)
  library(DT)
})

data(LeMis)

sd = SharedData$new(data.frame(Name = V(LeMis)$label))
bscols(
  graphjs(LeMis, brush=TRUE, crosstalk=sd, width=450),
  datatable(sd, rownames=FALSE, options=list(dom='tp'), width=450)
)
```

### DiagrammeR
这个包简直是画流程图的神器：[DiagrammeR](http://rich-iannone.github.io/DiagrammeR/index.html)
如下代码可在console里面运行，但是rmarkdown渲染会出错。


```{r, eval=FALSE}
library(DiagrammeR)
grViz("
digraph rmarkdown {
A -> B
}
", height = 200)
```


```{r,eval=FALSE}
library(DiagrammeR)
mermaid("
graph LR {
A -> B  
}
", height = 200)
```


```{r, eval=FALSE}
grViz("
digraph boxes_and_circles {
      
      # a 'graph' statement
      graph [overlap = true, fontsize = 10]
      
      # several 'node' statements
      node [shape = box,
      fontname = Helvetica]
      A; B; C; D; E; F
      
      node [shape = circle,
      fixedsize = true,
      width = 0.9] // sets as circles
      1; 2; 3; 4; 5; 6; 7; 8
      
      # several 'edge' statements
      A->1 B->2 B->3 B->4 C->A
      1->D E->A 2->4 1->5 1->F
      E->6 4->6 5->7 6->7 3->8
      }
      ")
```


### rbokeh

是bokeh的R接口，可Python库网站参考：[bokeh](https://docs.bokeh.org/en/latest/docs/gallery.html)，以及有一些不错的示例：[二维交互式直方图](https://demo.bokeh.org/selection_histogram)、[动态气泡图](https://demo.bokeh.org/gapminder)、[可聚焦的直方图](https://demo.bokeh.org/stocks)、[操作表格并导出到CSV](https://demo.bokeh.org/export_csv)、[多个特征峰分开显示](https://docs.bokeh.org/en/latest/docs/gallery/ridgeplot.html)

R网站可参考：[Bokeh](http://hafen.github.io/rbokeh/index.html)

#### 一些有趣的例子


```{r}
library(rbokeh)
# prepare data
elements <- subset(elements, !is.na(group))
elements$group <- as.character(elements$group)
elements$period <- as.character(elements$period)

# add colors for groups
metals <- c("alkali metal", "alkaline earth metal", "halogen",
  "metal", "metalloid", "noble gas", "nonmetal", "transition metal")
colors <- c("#a6cee3", "#1f78b4", "#fdbf6f", "#b2df8a", "#33a02c",
  "#bbbb88", "#baa2a6", "#e08e79")
elements$color <- colors[match(elements$metal, metals)]
elements$type <- elements$metal

# make coordinates for labels
elements$symx <- paste(elements$group, ":0.1", sep = "")
elements$numbery <- paste(elements$period, ":0.8", sep = "")
elements$massy <- paste(elements$period, ":0.15", sep = "")
elements$namey <- paste(elements$period, ":0.3", sep = "")

# create figure
p <- figure(title = "Periodic Table", tools = c("resize", "hover"),
  ylim = as.character(c(7:1)), xlim = as.character(1:18),
  xgrid = FALSE, ygrid = FALSE, xlab = "", ylab = "",
  height = 445, width = 800) %>%

# plot rectangles
ly_crect(group, period, data = elements, 0.9, 0.9,
  fill_color = color, line_color = color, fill_alpha = 0.6,
  hover = list(name, atomic.number, type, atomic.mass,
    electronic.configuration)) %>%

# add symbol text
ly_text(symx, period, text = symbol, data = elements,
  font_style = "bold", font_size = "10pt",
  align = "left", baseline = "middle") %>%

# add atomic number text
ly_text(symx, numbery, text = atomic.number, data = elements,
  font_size = "6pt", align = "left", baseline = "middle") %>%

# add name text
ly_text(symx, namey, text = name, data = elements,
  font_size = "4pt", align = "left", baseline = "middle") %>%

# add atomic mass text
ly_text(symx, massy, text = atomic.mass, data = elements,
  font_size = "4pt", align = "left", baseline = "middle")

p
```

```{r}
library(rbokeh)
wa_cancer <- droplevels(subset(latticeExtra::USCancerRates, state == "Washington"))
## y axis sorted by male rate
ylim <- levels(with(wa_cancer, reorder(county, rate.male)))

figure(ylim = ylim, width = 700, height = 600, tools = "") %>%
  ly_segments(LCL95.male, county, UCL95.male,
    county, data = wa_cancer, color = NULL, width = 2) %>%
  ly_points(rate.male, county, glyph = 16, data = wa_cancer)
```

### BioCircos

```{r}
library(BioCircos)

# Fix random generation for reproducibility
set.seed(3)

# SNP tracks
tracks = BioCircosSNPTrack("testSNP1", as.character(rep(1:10,10)), 
  round(runif(100, 1, 135534747)), 
  runif(100, 0, 10), colors = "Spectral", minRadius = 0.3, maxRadius = 0.45)
tracks = tracks + BioCircosSNPTrack("testSNP2", as.character(rep(1:15,5)), 
  round(runif(75, 1, 102531392)), 
  runif(75, 2, 12), colors = c("#FF0000", "#DD1111", "#BB2222", "#993333"), 
  maxRadius = 0.8, range = c(2,12))
# Overlap point of interest on previous track, fix range to use a similar scale
tracks = tracks + BioCircosSNPTrack("testSNP3", "7", 1, 9, maxRadius = 0.8, size = 6,
  range = c(2,12))

# Background and text tracks
tracks = tracks + BioCircosBackgroundTrack("testBGtrack1", minRadius = 0.3, maxRadius = 0.45,
  borderColors = "#FFFFFF", borderSize = 0.6)    
tracks = tracks + BioCircosBackgroundTrack("testBGtrack2", borderColors = "#FFFFFF", 
  fillColor = "#FFEEEE", borderSize = 0.6, maxRadius = 0.8)
tracks = tracks + BioCircosTextTrack("testText", 'BioCircos!', weight = "lighter", 
  x = - 0.17, y = - 0.87)

# Arc track
arcsEnds = round(runif(7, 50000001, 133851895))
arcsLengths = round(runif(7, 1, 50000000))
tracks = tracks + BioCircosArcTrack("fredTestArc", as.character(sample(1:12, 7, replace=T)), 
  starts = arcsEnds - arcsLengths, ends = arcsEnds, labels = 1:7, 
  maxRadius = 0.97, minRadius = 0.83)

# Link tracks
linkPos1 = round(runif(5, 1, 50000000))
linkPos2 = round(runif(5, 1, 50000000))
chr1 = sample(1:22, 5, replace = T)
chr2 = sample(1:22, 5, replace = T)
linkPos3 = round(runif(5, 1, 50000000))
linkPos4 = round(runif(5, 1, 50000000))
chr3 = sample(1:22, 5, replace = T)
chr4 = sample(1:22, 5, replace = T)
tracks = tracks + BioCircosLinkTrack("testLink", gene1Chromosomes = chr1, 
  gene1Starts = linkPos1, gene1Ends = linkPos1+1, gene2Chromosomes = chr2, axisPadding = 6,
  color = "#EEEE55", width = "0.3em", labels = paste(chr1, chr2, sep = "*"), displayLabel = F,
  gene2Starts = linkPos2, gene2Ends = linkPos2+1, maxRadius = 0.42)
tracks = tracks + BioCircosLinkTrack("testLink2", gene1Chromosomes = chr3, 
  gene1Starts = linkPos3, gene1Ends = linkPos3+5000000, axisPadding = 6, displayLabel = F,
  color = "#FF6666", labels = paste(chr3, chr4, sep = "-"), gene2Chromosomes = chr4,
  gene2Starts = linkPos4, gene2Ends = linkPos4+2500000, maxRadius = 0.42)

# Display the BioCircos visualization
BioCircos(tracks, genomeFillColor = "Spectral", yChr = T, chrPad = 0, displayGenomeBorder = F, 
  genomeTicksLen = 3, genomeTicksTextSize = 0, genomeTicksScale = 50000000,
  genomeLabelTextSize = 18, genomeLabelDy = 0)
```

### parcats

```{r}
library(parcats)
suppressPackageStartupMessages( require(tidyverse) )
suppressPackageStartupMessages( require(easyalluvial) )
suppressPackageStartupMessages( require(parcats) )
p = alluvial_wide(mtcars2, max_variables = 5)

parcats(p, marginal_histograms = TRUE, data_input = mtcars2)


df = select(mtcars2, -ids )
m = randomForest::randomForest( disp ~ ., df)
imp = m$importance
dspace = get_data_space(df, imp, degree = 3)
pred = predict(m, newdata = dspace)
p = alluvial_model_response(pred, dspace, imp, degree = 3)

parcats(p, marginal_histograms = TRUE, imp = TRUE, data_input = df)
```

### rhandsontable

网页版Excel

下面展示几个基础功能的实现，还有很多丰富的概念，详细请参考：[rhandsontable](http://jrowen.github.io/rhandsontable/)

```{r}
library(rhandsontable)
DF = data.frame(integer = 1:10,
                numeric = rnorm(10),
                logical = rep(TRUE, 10), 
                character = LETTERS[1:10],
                factor = factor(letters[1:10], levels = letters[10:1], 
                                ordered = TRUE),
                factor_allow = factor(letters[1:10], levels = letters[10:1], 
                                      ordered = TRUE),
                date = seq(from = Sys.Date(), by = "days", length.out = 10),
                stringsAsFactors = FALSE)

rhandsontable(DF, width = 600, height = 300) %>%
  hot_col("factor_allow", allowInvalid = TRUE)
```

```{r}
DF = data.frame(val = 1:10, bool = TRUE, big = LETTERS[1:10],
                small = letters[1:10],
                dt = seq(from = Sys.Date(), by = "days", length.out = 10),
                stringsAsFactors = FALSE)

rhandsontable(DF, width = 550, height = 300) %>%
  hot_col("small", "password")
```

```{r}
DF = data.frame(val = 1:10, bool = TRUE, big = LETTERS[1:10],
                small = letters[1:10],
                dt = seq(from = Sys.Date(), by = "days", length.out = 10),
                stringsAsFactors = FALSE)

DF$chart = c(sapply(1:5,
                    function(x) jsonlite::toJSON(list(values=rnorm(10),
                                                      options = list(type = "bar")))),
             sapply(1:5,
                    function(x) jsonlite::toJSON(list(values=rnorm(10),
                                                      options = list(type = "line")))))

rhandsontable(DF, rowHeaders = NULL, width = 550, height = 300) %>%
  hot_col("chart", renderer = htmlwidgets::JS("renderSparkline"))
```
